臺灣高等法院臺南分院刑事判決　　　　 94年度上訴字第319號
上　訴　人
即　被　告　甲　○　○
選任辯護人　吳　健　安　律師
上列上訴人因違反槍砲彈藥刀械管制條例案件，不服台灣雲林地
方法院93年度訴字第629號中華民國94年1月25日第一審判決（起
訴案號：台灣雲林地方法院檢察署92年度偵字第3953號），提起
上訴，本院判決如下：
    主  文
原判決撤銷。
甲○○未經許可，持有空氣槍，處有期徒刑壹年貳月，併科罰金
新臺幣捌萬元，罰金如易服勞役，以新台幣玖佰元即銀元佰元
折算壹日。扣案之空氣槍（槍枝管制編號：000000000
0、0000000000號；含瓦斯鋼瓶個）貳枝，均沒收
之。
    事  實
一、甲○○明知以壓縮彈簧或以外接高壓鋼瓶內氣體為發射動力
    ，可發射子彈、充填壓縮氣體或彈丸之改造空氣長槍、玩具
    空氣長槍，具有殺傷力，係屬槍砲彈藥刀械管制條例管制之
    槍枝，非經中央主管機關許可，不得持有。竟於不詳時間，
    在雲林縣斗六市某漁塭（詳細地址不詳），拾得不詳姓名工
    人挖出無人所有之改造空氣長槍（槍枝管制編號：0000
    000000）一支，及於不詳時間，在雲林縣斗六市某玩
    具店（該店已停業，詳細地址不詳），向姓名年籍不詳之成
    年人購入玩具空氣長槍（槍枝管制編號：00000000
    00；含鋼瓶三個）各一支，而持續持有至民國九十二年九
    月十九日下午三時三十分許止之期間仍持有之，並置放在雲
    林縣斗六市○○里○○路三一之二二號住處內，嗣為警在其
    上揭住處，因另案拘提黃炯順到案時，發現上情，扣得上開
    空氣槍二支（含瓦斯鋼瓶三個）。
二、案經彰化縣警察局北斗分局報請臺灣雲林地方法院檢察署檢
    察官偵查起訴。
    理  由
一、右開事實業據被告甲○○於本院審理時坦承不諱並為認罪之
    答辯，另扣案空氣槍（槍枝管制編號：000000000
    0、0000000000號；含瓦斯鋼瓶個）二枝，經
    送鑑定結果，認：「送鑑改造長槍一枝（槍枝管制編號：0
    000000000），認係空氣長槍，其上未發現可資辨
    識之廠牌型號，以壓縮彈簧為發射動力，經實際試射，其發
    射物（彈丸）之單位面積動能分為二二．五一、一七．二三
    、二二．八九焦耳／平方公分；送鑑空氣長槍一枝（槍枝管
    制編號：0000000000），認係玩具空氣長槍，以
    外接高壓鋼瓶內氣體為發射動力，經實際試射，其發射物（
    彈丸）之單位面積動能分為一八．八二、二八．三六、二七
    ．五二焦耳／平方公分，依日本科學警察研究所之研究結果
    ，彈丸單位面積動能達二十焦耳／平方公分則足以穿入人體
    皮肉層」等語，有卷附之內政部警政署刑事警察局九十二年
    十二月十日刑鑑字第０九二０一八六七八四號槍彈鑑定書（
    詳見偵卷第十五頁）可參，足見確實具有殺傷力。是被告未
    經許可持有空氣槍之犯行堪以認定，應依法論科。
二、查被告行為後，槍砲彈藥刀械管制條例業於九十四年一月二
    十六日修正公布施行，刪除第十一條，除將修正前第十一條
    移入修正後第八條，並將原第八條第四項之法定刑「處一年
    以上七年以下有期徒刑，併科新台幣七百萬元以下罰金」，
    提高為「處三年以上十年以下有期徒刑，併科罰金新台幣七
    百萬元以下罰金」，茲比較新舊法之結果，以修正前之槍砲
    彈藥刀械管制條例第八條第四項之規定，有利於被告，故依
    刑法第二條第一項但書之規定，應適用修正前之該條例第八
    條第四項之規定論處。是核被告甲○○所為，係違反槍砲彈
    藥刀械管制條例第八條第四項之未經許可持有空氣槍之罪，
    被告自拾得及購買之不詳時間起至九十二年九月十九日下午
    三時三十分許止之持有扣案槍枝，係一行為狀態之繼續。
三、原審以被告罪證明確，予以論罪科刑，固非無見。惟查：（
    一）槍砲彈藥刀械管制條例於被告行為後業已修正已如前述
    ，原審未及比較適用，尚有未洽；（二）被告於本院審理時
    已坦白認罪，原判決未及審酌此部分之犯後態度，亦有未合
    。（三）原判決漏未引用罰金罰鍰提高標準條例第二條規定
    ，亦有疏漏；是被告上訴主張原判決不當，為有理由，且原
    判決亦有上開可議之處，自應由本院撤銷改判。審酌被告素
    行及其雖持有該空氣槍二枝，惟未供作其他犯罪之用，所造
    成之損害非鉅，然該二枝空氣槍均足以穿入人體皮肉層，所
    造成之危害及社會治安亦均非輕，前未曾受任何有期徒刑以
    上刑之宣告暨其於犯罪後於原審否認犯行，但於本院審理時
    已認罪等一切情狀，量處如主文所示之刑，並諭知併科罰金
    部分如易服勞役之折算標準。扣案之空氣槍（槍枝管制編號
    ：0000000000、0000000000號；含瓦
    斯鋼瓶個）二枝，係屬違禁物，不問屬於犯人與否，應依
    刑法第三十八條第一項第一款之規定宣告沒收之。末按被告
    於上訴本院後雖已認罪並請求予以緩刑，惟查被告持有二枝
    具殺傷力之空氣槍，犯行非輕且於原審多方飾詞否認犯行並
    託證人陳南港於原審頂替其犯行而為偽證，嚴重戕害司法公
    信並浪費訴訟資源，本院認不宜予以緩刑，併此敘明。
據上論結，應依刑事訴訟法第369條第1項前段、第364條、第299
條第1項前段，槍砲彈藥刀械管制條例第8條第4項，刑法第11條
條前段、第2條第1項但書、第42條第2項、第38條第1項第1款，
罰金罰鍰提高標準條例第2條，現行法規所定貨幣單位折算新臺
幣條例第二條，判決如主文。
本案經檢察官張佩珍到庭執行職務。
中　　華　　民　　國　　94　　年　　5 　　月　　20　　日
                  刑事第六庭  審判長法　官  蔡 崇 義
                                    法　官  侯 明 正
                                    法　官  吳 永 宋
以上正本證明與原本無異。
如不服本判決，應於收受本判決後十日內向本院提出上訴書狀。
其未敘述上訴理由者並得於提起上訴後十日內向本院補提理由書
狀（均須按他造當事人之人數附繕本）「切勿逕送上級法院」。
　　　　　　　　　　　　　　　　　　書記官  李 淑 華
中　　華　　民　　國　　94　　年　　5 　　月　　20　　日
附錄論罪法條
槍砲彈藥刀械管制條例第八條
未經許可，製造、販賣或運輸鋼筆槍、瓦斯槍、麻醉槍、獵槍或
空氣槍者，處五年以上有期徒刑，併科新台幣一千萬元以下罰金
。
未經許可，轉讓、出租或出借前項所列槍枝者，處三年以上十年
以下有期徒刑，併科新台幣七百萬元以下罰金。
意圖供自己或他人犯罪之用，而犯前二項之罪者，處無期徒刑或
七年以上有期徒刑，併科新台幣一千萬元以下罰金。
未經許可，持有、寄藏或意圖販賣而陳列第一項所列槍枝者，處
一年以上七年以下有期徒刑，併科新台幣七百萬元以下罰金。
第一項至第三項之未遂犯罪之。
